# 关于资本溢价

提问人：xuqingwang 时间：2013-08-06 17:02:27
请教一个问题：某企业原由A、B俩自然人股东于 2 年前出资 300 万组建，注册资本 300 万元，未分配利润-20万元，所有者权益 280 万元。现有第三人C拟加入该公司，经股东协商，同意C以 500 万资金注入，但C只能占50%股权，股东商定增资后注册资本为 600 万元，C股东 500 万缴入公司，其中 300 万作为实收资本， 200 万作为资本溢价计入资本公积，请问这样操作是否可行？有没有什么税收风险？谢谢！

回答人：chenyiwei
从表面看似乎没有明显的税收风险，但建议关注前段时间曾经讨论过的某些地方的税务机关在PE/VC高价入股时（增资方式，不是受让股权）对原股东征收个人所得税问题的相关讨论。